# 请教陈版，关于涉及第三方的 EPC项目分包是否需要抵消的问题

提问人：heyuanhui 时间：2023-03-06 12:07:09
A公司为获取光伏项目，新设立一个项目子公司B公司，B公司获取项目后将整个项目EPC合同交给同一集团下的C公司进行，C公司同时将EPC合同中的部分设备分包给A公司进行制造，那么，A公司的设备销售收入和成本是否需要抵消子公司B公司确认的EPC项目资产呢

回答人：chenyiwei
一般理解是需要的。因为A销售设备给C用于子公司B的工程项目，这两项交易很可能是互为前提和条件的，即C就是因为承接B的EPC项目才从A购买了该设备，站在A的合并角度，该设备的控制权始终没有转移出去，因此在合并报表层面不满足确认设备销售收入的条件，应按其实际成本转入工程成本。
在A、C共同的母公司的合并报表中，可以看得更清楚。